【裁判字號】    90,交上易,1470
【裁判日期】    900501
【裁判案由】    過失致死
【裁判全文】
臺灣高等法院臺中分院刑事判決                  九十年度交上易字第一四七號
    上訴人
    即被告  甲○○
右上訴人因過失致死案件，不服臺灣南投地方法院中華民國九十年五月一日第一審判
決（民國八十九年度交易字第九三號，起訴案號：臺灣南投地方法院檢察署民國八十
九年度偵字第一三一０號），提起上訴，本院判決如左：
    主  文
上訴駁回。
    事實及理由
一、本案關於上訴人即被告（以下簡稱被告）甲○○部分經本院審理結果，認第一審
    該部分判決之認事用法及量刑均無不當，應予維持，並引用第一審判決書該部分
    記載之事實、證據及理由（如附件）。
二、被告於本院未提出其他有利之證據及辯解，其上訴意旨矢口否認犯行執以指摘原
    判決關於被告部分之判決不當，為無理由，應予駁回。至原判決事實欄及理由欄
    關於「李金龍」部分之記載，應係「蔡金龍」之誤載，併由本院予以更正，附此
    敘明。
三、據上論斷，應依刑事訴訟法第三百七十三條、第三百六十八條判決如主文。
本案經檢察官乙○○到庭執行職務。
中      華      民      國      九十     年       九      月    二十    日
                                    臺灣高等法院臺中分院刑事第十庭
                                          審判長法  官  林  照  明
                                                法  官  蕭  廣  政
                                                法  官  李  寶  堂
右正本證明與原本無異。
不得上訴。
                                                書記官  許  哲  禎
中      華      民      國      九十     年       九      月    二十一  日
                                                                        Ｆ
附件：
臺灣南投地方法院刑事判決                          八十九年度交易字第九三號
    公  訴  人  臺灣南投地方法院檢察署檢察官
    被      告  董冠昇  男  二十七歲（民國○○○年○月○○日生）
                        住南投縣水里鄉市場巷二五○號
                        身分證統一編號：Ｚ000000000號
    選任辯護人  蔡順居律師
    被      告  甲○○  男  二十七歲（民國○○○年○月○○○日生）
                        住南投縣草屯鎮○○路七五之十九號
                        身分證統一編號：Ｍ一二三九七七四七號
    選任辯護人  周金城律師
右列被告等因過失致死案件，經檢察官提起公訴 (八十九年度偵字第一三一號)，
本院判決如左：
    主  文
董冠昇因過失致人於死，處有期徒刑肆月；如易科罰金，以參佰元折算壹日。緩刑貳
年。
甲○○因過失致人於死，處有期徒刑伍月；如易科罰金，以參佰元折算壹日。緩刑貳
年。
    事  實
一、董冠昇、甲○○於民國（下同）八十八年五月二十六日凌晨一時許，在南投縣竹
    山鎮某處飲酒後、吐氣酒精濃度均超過０點二五毫克（未達致生公共危險階段）
    ，竟仍分別駕駛車牌號碼Ｈ八─六四八五號汽車及Ｊ二─０二七七號汽車由南投
    縣竹山鎮往名間方向行駛，董冠昇駕車行駛於前，甲○○駕駛汽車跟隨於後，於
    同日凌晨三時四十六分許，行經南投縣竹山鎮○○路○段省道臺三線第二百三十
    七公里（當地限速七十公里）彎道前，其原應注意汽車行駛時，駕駛人應注意車
    前狀況並隨時採取必要之安全措施及行車速度，依標誌之規定；及飲酒過量不得
    駕車之規定，而依當時情形並無不能注意情事，竟均疏未注意，而於飲酒過量後
    ，均仍以超過七十公里之時速（約七、八十公里）高速前後跟隨行駛於上開彎道
    處內側車道，適蔡金龍所駕駛ＯＨＨ─三八六號機車不知何故倒臥於前方內側車
    道上，董冠昇因超速而煞車不及，撞擊已倒地尚未死亡之被害人李金龍及其所駕
    駛之重機車，甲○○則緊跟在後，亦因超速而煞車不及，自後追撞董冠昇之前開
    車輛，再撞擊李金龍，致蔡金龍受有頭、胸、腹挫裂傷及腦挫傷等傷害，當場不
    治死亡，董冠昇於事故發生後，於警察前往處理時當場承認為肇事之人，自首而
    接受裁判。
二、案經台灣南投地方法院檢察署檢察官據報相驗自動檢舉及蔡金龍之母丙○○○訴
    請台灣南投地方法院檢察署檢察官偵查起訴。
    理  由
一、訊據被告董冠昇對於上開時、地駕車以八十公里之時速於上開彎道處撞擊被害人
    蔡金龍機車之事實坦承不諱，惟辯稱；李金龍人早已躺在該地，其死亡應非伊撞
    擊所致云云。被告甲○○坦承以七十餘公里時速行駛，惟辯稱：沒有撞擊死者蔡
    金龍人、車，伊係駕駛汽車跟隨於董冠昇之後，距離約四、五個車身，原行駛於
    外側車道，因外側車道前方有一砂石車行駛於前，見董冠昇欲轉至內側車道超車
    ，後又見董冠昇踩煞車，伊將方向盤向右轉後撞擊路旁水銀燈柱即昏迷云云。惟
    查，被告董冠昇、甲○○於事故發生後接受警察測試時酒精濃度分別為０點三八
    ＭＧ／Ｌ及０點五三ＭＧ／Ｌ，已違反道路交通安全規則第一百十四條第二款規
    定，此有酒精測試值二紙附卷可稽。又查，檢察官於八十八年五月二十六日十七
    時三十分許履勘事故現場時，當場勘驗被告二人所駕駛之前開二部車輛底盤均有
    多處血跡殘留及肉塊（八十八年相字第二八五號履勘現場筆錄及照片），並採集
    前開二部車輛上所殘留之「血跡」、「組織」送鑑定，鑑定結果，被告董冠昇所
    駕駛車牌號碼Ｈ八─六四八五號汽車所採取到之「組織」有血跡反應；被告甲○
    ○所駕駛車牌號碼Ｊ二─０二七七號汽車所採取到之「血跡」、「組織」，均檢
    驗出殘留有血跡反應（組織應為被害人蔡金龍遭碾壓之肌肉組織碎片），此有內
    政部刑事警察局八十八年七月二十八日（八八）刑醫字第五四七一四號鑑驗書乙
    紙附卷足資佐證，顯見被告二人所駕駛之汽車均有碾壓被害人蔡金龍甚明，故被
    告甲○○辯稱未撞擊李金龍或辯稱係因追撞董冠昇之車輛遭噴濺所致，不足採信
    。至辯護人辯稱，被害人死亡時間無法判斷，且有證人賴清俊證明有看到其他車
    輛行駛該地云云。經查，證人賴清俊於本院訊問時證稱：伊是於案發當日凌晨三
    點多時，開自小貨車行經事故地點之對面車道，有看到一輛機車及一個人躺在對
    向車道上，伊不知道那個人是否已死亡，當時伊沒有看到血跡等語，是證人之證
    詞僅能證明李金龍在被告二人行駛到該地前，已躺在該地，本院自無從依證人所
    證述之上開情節，而認定李金龍早已死亡之事實，更何況證人看到被害人李金龍
    時並未看到血跡，足見被害人當時應尚未死亡，被告此點所辯即無可採。末查，
    該處限速七十公里且為彎道，被告二人未減速慢行反以七十公里以上時速行駛，
    致扺達上開彎道時未及煞車撞擊被害人，此亦有交通事故調查報告表及相片附卷
    可稽，本件車禍被害人蔡金龍因遭被告二人撞擊而受傷死亡，亦經檢察官督同檢
    驗員相驗屬實，製有相驗筆錄、相驗屍體證明書、驗斷書附於偵查卷可憑。按汽
    車行駛時，駕駛人應注意車前狀況並隨時採取必要之安全措施及行車速度，依標
    誌之規定，又行經彎道應減速慢行，作隨時停車之準備，且汽車駕駛人於飲用酒
    類或其他類似物後其吐氣所含酒精濃度超過每公升０‧二五毫克者不得駕駛汽車
    ，道路交通安全規則第九十三條第一項第四款、第九十四條第三項、第一百十四
    條第二款分別定有明文。被告二人駕車自應注意上述道路交通安全規定，又依附
    卷之交通事故調查報告表所載，本件肇事時、地之路況良好，且事故發生時，被
    告二人亦無不能注意之情事，竟疏未注意，貿然超速行駛撞擊被害人，被告二人
    駕車行為顯有過失，台灣省南投縣區車輛行車事故鑑定委員會、台灣省車輛行車
    事故覆議鑑定委員會亦同此認定；又被害人蔡金龍確因本件車禍，受有頭、胸、
    腹挫裂傷及腦挫傷等傷害，當場不治死亡，被告二人過失駕車肇事行為，與被害
    人之死亡結果間，自具有相當因果關係。事證明確，被告董冠昇、甲○○過失致
    死犯行均洵堪認定。
二、核被告董冠昇、甲○○所為，均係犯刑法第二百七十六條第一項之過失致死罪。
    被告二人酒後駕車，因而致人死亡，應依道路交通管理處罰條例第八十六條第一
    項規定，加重其刑。被告董冠昇於事故發生後，於警察前往現場處理時，當場承
    認其為肇事之人，自首並接受裁判，應依刑法第六十二條前段之規定減輕其刑，
    並先加後減。爰審酌被告二人犯罪之動機、目的、手段、犯罪後迅速與被害人家
    屬達成和解（見屏東縣潮州鎮調解委員會調解筆錄附於八十八年度相字第二八五
    號卷），犯後態度良好等一切情狀，分別量處如主文所示之刑，並均諭知易科罰
    金之折算標準。第查被告二人素行均良好，有台灣高等法院被告全國前案紀錄表
    在卷可憑，其經此偵審程序，當知所警惕，信無再犯之虞，本院因而認本件所宣
    告之刑，以暫不執行為妥適，爰併均宣告緩刑二年。
據上論斷，應依刑事訴訟法第二百九十九條第一項前段，刑法第二百七十六條第一項
、第六十二條前段、第四十一條第一項前段、第七十四條第一款，道路交通管理處罰
條例第八十六條第一項，罰金罰鍰提高標準條例第一條前段、第二條，判決如主文。
本案經檢察官張曉雯到庭執行職務。
中      華      民      國    九十      年      五      月      一      日
                                    台灣南投地方法院交通法庭
                                        法  官  謝  慧  敏
右正本證明與原本無異。
如不服本判決，應於判決送達後十日內向本院提出上訴狀( 應附繕本 )。「切勿逕送
上級法院」。
                                        書記官
中      華      民      國    九十      年      五      月 二      日
「告訴人或被害人對於判決如有不服具備理由請求檢察官上訴者，其上訴期間之計算
係以檢察官收受判決正本之日期為準」
附錄法條：
百七十六條第一項：
因過失致人於死者，處二年以下有期徒刑、拘役或二千元以下罰金。


司法院資訊處製作；財團法人民間司法改革基金會備份。
